【裁判字號】    99,訴,218
【裁判日期】    990720
【裁判案由】    違反毒品危害防制條例
【裁判全文】
臺灣花蓮地方法院刑事判決               99年度訴字第218號
公  訴  人  臺灣花蓮地方法院檢察署檢察官
被      告  甲○○
上列被告因違反毒品危害防制條例案件，經檢察官提起公訴（99
年度偵字第2556號、99年度毒偵字第 276號），被告就被訴事實
為有罪之陳述，本院合議庭裁定由受命法官獨任進行簡式審判程
序審理，判決如下：
    主  文
甲○○施用第二級毒品，處有期徒刑參月，扣案之玻璃球參個均
沒收之；又施用第一級毒品，處有期徒刑柒月。應執行有期徒刑
捌月，扣案之玻璃球參個均沒收之。
    事  實
一、甲○○前因施用毒品案件，經臺灣桃園地方法院於民國97年
    9 月30日以97年度毒聲字第1089號裁定送觀察、勒戒後，認
    無繼續施用毒品傾向，於98年 2月13日執行完畢出所，並經
    臺灣桃園地方法院檢察署檢察官於98年 2月27日以98年度毒
    偵字第 651號為不起訴處分確定。詎不知悔改，基於施用第
    第二級毒品之犯意，於99年5月11日下午5時許，在花蓮縣花
    蓮市○○○街某民宿內，以玻璃球燒烤之方式，非法施用第
    二級毒品甲基安非他命 1次。又基於施用第一級毒品之犯意
    ，於99年 5月12日晚間10時許為警採尿前26小時內某時（不
    含於99年5月12日下午5時30分左右為警查獲後之時間），在
    不詳地點，非法施用第一級毒品海洛因1次。嗣於99年5月12
    日下午 5時30分左右，因另案通緝遭員警逮捕，經其同意於
    同日晚間10時許採驗尿液，結果呈施用第一級毒品海洛因代
    謝後之嗎啡、可待因陽性反應及施用第二級毒品安非他命類
    代謝後之安非他命、甲基安非他命陽性反應，因而查悉上情
    ，並扣得玻璃球3個。
二、案經花蓮縣警察局移送臺灣花蓮地方法院檢察署檢察官偵查
    起訴。
    理  由
壹、程序事項：
    查被告甲○○所犯為毒品危害防制條例第10條第1項、第2項
    之施用第一級、第二級毒品罪，非死刑、無期徒刑、最輕本
    刑為3 年以上有期徒刑之罪，或高等法院管轄第一審之案件
    ，被告於本院準備程序中，就被訴事實為有罪之陳述，經告
    以簡式審判程序之旨，並聽取檢察官、被告之意見後，本院
    合議庭業已依刑事訴訟法第273條之1第1 項之規定，裁定由
    受命法官獨任進行簡式審判程序，是本件之證據調查，依刑
    事訴訟法第273條之2 規定，不受同法第159條第1項、第161
    條之2、第161 條之3、第163條之1及第164條至第170條規定
    之限制，合先敘明。
貳、實體事項：
一、前開事實，業據被告於偵訊時及本院審理中大致自白不諱，
    且被告於99年 5月12日為警採集其親自排放之尿液，送請慈
    濟大學濫用藥物檢驗中心，以氣相層析質譜儀分析法確認檢
    驗結果，呈嗎啡、可待因及安非他命、甲基安非他命陽性反
    應，此有被告檢體編號Ｚ000000000號尿液檢體採集送驗紀錄
    表及慈濟大學濫用藥物檢驗中心檢驗總表各 1份附卷可稽，
    另有被告所有供施用第二級毒品甲基安非他命所用之玻璃球
    3 個扣案可佐，足認被告前開自白與事實相符，可以採信。
    本案罪證明確，被告犯行洵堪認定，自應依法論科。
二、核被告所為，係分別犯毒品危害防制條例第10條第1 項之施
    用第一級毒品罪及同條第 2項之施用第二級毒品罪。被告持
    有第一級及第二級毒品以供其施用，其持有之低度行為應為
    其施用之高度行為所吸收，均不另論罪。又按海洛因經注射
    入人體後，其代謝物嗎啡之平均可檢出時限約為26小時，此
    有行政院衛生署藥物食品檢驗局81年9月8日（81）藥檢壹字
    第 8114885號函可參；而甲基安非他命約70﹪於24小時內自
    尿中排出，約90﹪於96小時內自尿中排出，亦有行政院衛生
    署藥物食品檢驗局81年2月8日（81）藥檢壹字001156號函可
    參。是被告所供施用第二級毒品甲基安非他命時間為99 年5
    月11日下午 5時許乙情，應屬可採，然其所陳施用第一級毒
    品海洛因時間亦為99年5月11日下午5時許乙節，緣距其為警
    採尿之時間即99年 5月12日晚間10時許（見尿液檢體採集送
    驗紀錄表），已逾26小時，且觀其尿液之檢驗結果，嗎啡濃
    度高達5255ng/mL、可待因濃度高達 740ng/mL（見慈濟大學
    濫用藥物檢驗中心檢驗總表），數值甚高，可知其所稱第一
    級毒品海洛因係於99年5月11日下午5時許與第二級毒品甲基
    安非他命同時混合施用云云，尚難採信。是被告所犯上開 2
    罪，犯意各別，行為互殊，應予分論併罰。爰審酌被告犯罪
    之動機、吸食頻率、曾有施用毒品之前科仍不知戒除，惟犯
    罪後大致坦承犯行，態度尚佳，且所犯之施用毒品犯行乃戕
    害自己身心健康，並未危及他人等一切情狀，分別量處如主
    文所示之刑，並定其應執行刑，以示懲儆。又扣案之玻璃球
    3 個，雖非專供施用毒品之器具，然均屬被告所有供施用第
    二級毒品甲基安非他命所用，業據被告供明無誤，爰均依刑
    法第38條第1項第2款之規定宣告沒收。
據上論斷，應依刑事訴訟法第273條之1第1項、第299條第1 項前
段，毒品危害防制條例第10條第1項、第2項，刑法第11條前段、
第51條第5 款、第38條第1項第2款，判決如主文。
本案經檢察官簡淑如到庭執行職務。
中    華    民    國    99    年    7     月    20    日
                  刑事第一庭    法  官  曹庭毓
以上正本證明與原本無異。
如不服本判決應於收受送達後10日內向本院提出上訴書狀，並應
敘述具體理由。其未敘述上訴理由者，應於上訴期間屆滿後20日
內向本院補提理由書(均須按他造當事人之人數附繕本)「切勿逕
送上級法院」。
中    華    民    國    99    年    7     月    20    日
                                書記官
附錄本判決論罪之法律條文：
毒品危害防制條例第10條：
施用第一級毒品者，處6月以上5年以下有期徒刑。
施用第二級毒品者，處3年以下有期徒刑。

司法院資訊處製作；財團法人民間司法改革基金會備份。
